臺灣臺南地方法院民事裁定　 
110年度家調裁字第105號
聲  請  人  林○城

相  對  人  阮○安

兼  上一人
法定代理人  阮○艷

上列當事人間否認子女事件，本院裁定如下：
    主　    文
一、確認相對人阮○安（男、民國000年0月0日生、身分證統一編
    號：Z000000000號）非相對人阮○艷自聲請人林○城受胎所生
    之婚生子女。
二、程序費用新臺幣3,000元由相對人阮○艷負擔。
　　理      由
一、按當事人就不得處分之事項，其解決事件之意思已甚接近或
    對於原因事實之有無不爭執者，得合意聲請法院為裁定。法
    院為前項裁定前，應參酌調解委員之意見及家事調查官之報
    告，依職權調查事實及必要之證據，並就調查結果使當事人
    或知悉之利害關係人有陳述意見之機會。當事人聲請辯論者
    ，應予准許。前二項程序，準用民事訴訟法第一編第二章第
    三節關於訴訟參加之規定，家事事件法第33條定有明文。經
    查，聲請人提起本件否認子女事件，屬當事人不得處分之事
    項，而聲請人主張相對人阮○安非相對人阮○艷自聲請人受所
    生之子女等情，亦為相對人所不爭執，並經兩造依前揭家事
    事件法第33條第1項規定合意聲請本院為裁定，核於法尚無
    不合，本院自應依前揭規定為裁定，合先敘明。
二、本件聲請意旨略以：聲請人與相對人阮○艷於民國92年3月20
    日結婚，相對人阮○艷婚後於107年5月即離家出走，並與不
    明人士在一起，聲請人與相對人阮○艷於109年6月15日協議
    離婚，離婚後未同居在一起，相對人阮○艷懷有相對人阮○安
    時為109年4月初，當時相對人阮○艷已離開聲請人住處數年
    ，依此事實推斷，相對人阮○安並非聲請人與相對人阮○艷之
    婚生子，爰請求確認相對人阮○安非聲請人之婚生子等語。
三、經查：
（一）按從子女出生日回溯第181日起至第302日止，為受胎期間
      ；又妻之受胎，係在婚姻關係存續中者，推定其所生子女
      為婚生子女。前項推定，夫妻之一方或子女能證明子女非
      為婚生子女者，得提起否認之訴。前項否認之訴，夫妻之
      一方自知悉該子女非為婚生子女，或子女自知悉其非為婚
      生子女之時起2年內為之。民法第1062條第1項、第1063條
      第1項、第2項、第3項前段分別定有明文。　
（二）經查，聲請人主張其與相對人阮○艷於92年3月20日結婚，
      109年6月15日離婚，惟相對人阮○艷於婚姻關係存續期間
      受胎並生下相對人阮○安（000年0月0日生），相對人阮○
      安因而推定為聲請人之婚生子女之事實，有聲請人所提離
      婚協議書影本、戶籍謄本在卷可稽；又聲請人主張相對人
      阮○安非聲請人之親生子女一節，亦經國立成功大學醫學
      院附設醫院婦產部分子遺傳室血緣鑑定結果，亦可排除聲
      請人與相對人阮○安之血緣關係，其親子關係指數（CPI）
      為4.950E-30，親子關係概率值為0.0000000%，有該院110
      年4月13日成附醫婦產字第1100006830號函檢送之血緣鑑
      定報告書附卷可考，均堪信為真實。
（三）相對人阮○安既非相對人阮○艷自聲請人受胎所生之子女
      ，已如前述，而聲請人提起本件否認子女之訴亦未逾前述
      2年之法定期間，則揆諸前揭條文規定，聲請人之請求為
      有理由，應予准許。
四、末按訴訟費用，由敗訴之當事人負擔。共同訴訟人，按其人
    數，平均分擔訴訟費用。但共同訴訟人於訴訟之利害關係顯
    有差異者，法院得酌量其利害關係之比例，命分別負擔。民
    事訴訟法第78條、第85條第1項分別定有明文。本件否認子
    女之訴，其親子關係乃因相對人阮○艷之行為及婚生推定所
    造成，是以本院認為本件程序費用應由相對人阮○艷負擔較
    為公允。
中　　華　　民　　國　　110 　年　　9 　　月　　11　　日
                  家事法庭法　官　許嘉容
以上正本係照原本作成。
如對本裁定抗告須於裁定送達後10日內向本院提出抗告狀，並應
繳納抗告費新臺幣1,000元。
中　　華　　民　　國　　110 　年　　9 　　月　　11　　日
                          書記官　賴佳柔